

PHAN VĂN THIỆN FRESHER JAVA WEB

#### THÔNG TIN CÁ NHÂN

- 0967489846
- thien.phanvan9846@gmail.com
- https://bit.ly/phanvanthien
- Vân Cù Nam Thanh, Hương Toàn, Hương Trà, Thừa Thiên Huế

### KŸ NĂNG CHUYÊN MÔN

- + JAVA CORE
- + OOP
- + SPRING FRAMWORK
- + HTML/CSS/JAVASCRIPT
- + BOOTSTRAP/TAILWINDCSS
- + RESTFUL API
- + AJAX/ JQUERY
- + SERVLET AND JSP, JSTL
- + JDBC
- + MYSQL
- + GIT/ GITHUB
- + TIẾNG ANH (CƠ BẨN)

### KỸ NĂNG MỀM

- + Kỹ năng tự học.
- + Kỹ năng làm việc nhóm.
- + Kỹ năng tự học- tự tìm kiếm.
- + Chịu đựng áp lực công việc cao.
- + Kỹ năng giao tiếp.

### SỞ THÍCH

ĐÁ BANH ĐỌC SÁCH NGHE NHẠC, CA HÁT

# MUC TIÊU NGHỀ NGHIỆP -

Áp dụng những kinh nghiệm đã được học từ Codegym và những kiến thức tự học, mong muốn sau này được làm việc trong một môi trường làm việc chuyên nghiệp. Khẳng định giá trị bản thân trong công việc là mục tiêu hàng đầu của tôi.

Mục tiêu ngắn hạn từ 6 tháng đến 1 năm: Trau dồi thêm tiếng anh, trang bị thêm kiến thức về Front-end để trở thành Full-stack Developer. Sẵn sàng học hỏi những công nghệ mới.

Mục tiêu dài hạn 3 đến 5 năm: Học thêm về quản lý dự án, nâng cao năng lưc bản thân để có thể nhanh chóng đat đến level Senior.

### DƯÁN -

## 1. QUẢN LÝ KHO HÀNG

TTS-NOODLE - Quản lý kho Thời gian triển khai : 5 tuần Số lượng thành viên: 3 người

# Kiến thức sử dụng:

- MySQL | Spring Boot | AJAX | JQuery | Bootstrap 4 |
  HTML 5, CSS | JavaScript | RESTful API
- Vị trí: Trưởng nhóm.
- + Phân tích và thiết kế kiến trúc ứng dụng cùng nhóm.
- + Xây dựng, phân chia và giám sát nhiệm vụ của từng thành viên.
- + Quản lý công việc và thảo luận nhóm qua Trello, Slack.
- + Nhanh chóng tìm ra hướng giải quyết khi các thành viên gặp sự cố, khó khăn.
- + Phát triển ứng dụng theo quy chuẩn mô hình Scrum.
- + Trao đổi công việc hằng ngày với các thành viên trong nhóm để cập nhật tình hình tiến độ công việc.
- + Nhóm sử dụng Git Quản lý phiên bản mã nguồn.
- + Báo cáo công việc hàng ngày tới coach.
- + Cắt giao diện cho trang khách hàng.
- + Đảm nhận toàn bộ các chức năng của trang khách hàng.
- + Xây dựng chức năng quản lý trang khách hàng theo trạng thái, khi trả hệt nợ trạng thái sẽ tự chuyển sang completed .
- + Xây dựng các chức năng xem, tìm kiếm.
- + Xây dựng các chức năng thêm sản phẩm, tăng giảm số lượng sản phẩm.
- Giới thiệu chung về dự án: quản lý kho.
- \* Trang quản trị viên:
- + Tài khoản Admin có thể sử dụng toàn bộ các chức năng của hệ thống.
- + Tạo order khách hàng và nhà cung cấp.
- + Xem thống kê đơn hàng, thống kê sản phẩm,...
- Link Git: https://github.com/VanThien304/TTS\_Noodle

# 2. Trang quản lý điện thoại

Cá nhân (1 tuần)

- Kiến thức áp dụng:

MySQL | Spring Boot | AJAX | JQuery | Bootstrap 4 |

#### NGƯỚI THAM CHIẾI

Anh Nguyễn Hữu Anh Khoa - Giám Đốc Đào Tạo Code Gym Huế. Email: khoa.nguyen@codegym.vn Điện thoại: 0935 216 417 HTML 5, CSS | JavaScript | RESTful API

- Vị trí: tác giả
- Giới thiệu chung về dự án: quản lý sản phẩm.
- + Hiển thị danh sách sản phẩm, thêm, sửa, xóa sản phẩm.
- Link Git: https://bit.ly/3hBn4Hl

### HOC VẤN -

## KHÓA HỌC JAVA WEB FULL-STACK

03/2022 - 12/2022

# Trung tâm đào tạo lập trình viên codegym - huế

Chứng chỉ khóa học JAVA WEB FULL-STACK

# KINH NGHIỆM LÀM VIỆC -

# Công nhân (2016-2018)

Làm thợ dệt vải tại thành phố Hồ Chí Minh.

# Pha chế (06-2020-12/2021)

Pha chế trưởng tại quán cà phê Laph.

- + Pha chế, sáng tạo món mới.
- + Đào tạo nhân viên.
- + Sắp xếp các ca làm việc của các bộ phận trong quán.
- + Giải quyết các thắc mắc, phàn nàn của khách hàng.

### CHỨNG CHỉ -

CHỨNG CHỈ HOÀN THÀNH KHÓA HỌC, HỌC CÁCH HỌC: https://bit.ly/3Yo0iDh

HOÀN THÀNH 4 KHÓA HỌC TRÊN

CODE.ORG:

https://bit.ly/3PAzuvG

CHỨNG CHỈ HOÀN THÀNH KHÓA HỌC HOÀN THÀNH MỌI VIỆC VỚI

KANBAN: https://bit.ly/3hmeMmF

CHỨNG CHỈ HOÀN THÀNH KHÓA HỌC SCRUM

essence: https://bit.ly/3uRIWCI

CHỨNG CHỈ HOÀN THÀNH KHÓA HỌC QUẨN LÝ MÃ NGUỒN VỚI GIT:

https://bit.ly/3PsTX5k

### HOẠT ĐỘNG -

# **HOẠT ĐỘNG TEAM BUILDING**

- Tham gia tất cả các hoạt động team building trong và ngoài giờ của công ty.

© topcv.vn